臺灣澎湖地方法院民事裁定
111年度消債救字第1號
聲  請  人  簡聖瑋  
代  理  人  林泓帆律師（法扶律師）
上列當事人因消費者債務清理事件聲請暫免繳納費用，本院裁定
如下：
    主  文
本件准予暫免繳納抗告費用新臺幣壹仟元。
    理  由
一、按債務人聲請清算而無資力支出消費者債務清理條例（下稱
    消債條例）第6條之費用者，得聲請法院以裁定准予暫免繳
    納，消債條例第7條第1項定有明文。次按關於更生或清算之
    程序，除本條例別有規定外，準用民事訴訟法之規定，消債
    條例第15條亦有明文。再按經分會准許法律扶助之無資力者
    ，其於訴訟或非訟程序中，向法院聲請訴訟救助時，除顯無
    理由者外，應准予訴訟救助，不受民事訴訟法第108條規定
    之限制，此為法律扶助法第63條所明定。又按法律扶助法第
    63條規定之修正理由：「鑑於民事訴訟及行政訴訟之訴訟救
    助亦以無資力為前提，而法律扶助之申請人，既符合本法所
    定無資力之要件，而經分會准許法律扶助，其再向法院聲請
    訴訟救助時，法院就其有無資力，允宜無庸再審查，以簡省
    行政成本，並強化訴訟救助之功能，爰刪除但書規定，並參
    考民事訴訟法第107條第1項但書規定，限定除有顯無理由之
    情形外，法院應准予訴訟救助」，堪認法律扶助之申請人倘
    經法扶基金會審查符合無資力之要件，其再向法院聲請訴訟
    救助時，法院就其有無資力，應毋庸再為審酌，而應准予訴
    訟救助，以簡省法院之調查程序，俾強化法院訴訟救助之功
    能。另按法律扶助法第63條為民事訴訟法有關訴訟救助一節
    之特別規定，依消債條例第15條規定之意旨，亦當在準用民
    事訴訟法規定之範圍內。　　
二、查本件聲請人對本院111年度消債清字第1號裁定提起抗告，
    並主張其無資力支出抗告費用新臺幣1,000元，經財團法人
    法律扶助基金會澎湖分會准予法律扶助等情，業據提出財團
    法人法律扶助基金會法律扶助申請書1份以為釋明，並經本
    院函查財團法人法律扶助基金會澎湖分會聲請人之法律扶助
    申請案相關資料，有該分會111年3月28日法扶澎字第000000
    0000號函及所附准予扶助證明書附卷可佐，經核無不合。另
    觀諸聲請人於抗告狀所載內容，聲請人提起本件抗告並非顯
    無理由，聲請人既已經財團法人法律扶助基金會澎湖分會准
    許法律扶助，揆諸前揭說明，本院毋庸審酌聲請人是否無資
    力，即應准予訴訟救助。從而，聲請人聲請暫免繳納抗告費
    用，於法尚無不合，應予准許。
三、依法律扶助法第63條、消費者債務清理條例第7條第1項，裁
    定如主文。
中　　華　　民　　國　　111 　年　　4 　　月　　 7　　日
                  民事庭  法  官  王偉為
以上正本係照原本作成。
本裁定不得抗告。
中　　華　　民　　國　　111 　年　　4 　　月　　 7　　日
                          書記官　莊心羽